臺灣臺中地方法院刑事判決　　　　　　　　　　　　　九十三年度訴字第六五四號
　　公　訴　人　臺灣臺中地方法院檢察署檢察官
　　被　　　告　甲○○
右列被告因偽造文書等案件，經檢察官提起公訴（九十二年度偵字第一三四四０號）
，本院判決如左：
    主  文
甲○○行使偽造私文書，足以生損害於他人，處有期徒刑捌月。
扣案偽造之讓渡證書壹紙沒收。
    事  實
一、甲○○於民國（下同）九十二年六月間，見乙○○所有寄放於其堂弟媳丙○○所
    有坐落臺中縣霧峰鄉○○路二九一號旁空地之震動研磨機四台疏於看管，乃基於
    為自己不法所有之意圖，並為銷贓之便，於同年七月一日下午四時許，打電話向
    李振榕佯稱伊有買一批中古機械，囑李振榕代為尋覓有意收買之中古機械廠商及
    吊車業者吊取，李振榕以透過吳聰民覓得買主劉金池（李振裕、吳聰民及劉金池
    三人均另為不起訴處分）。甲○○為取信於李振榕等人，基於偽造文書並持以行
    使之犯意，在不詳時間、地點偽以「許文忠」為出賣人，「李木森」為保證人名
    義，書立日期為九十二年七月二日出賣中古機械五台之讓渡證書，並於讓渡證書
    上偽造「許文忠」及「李木森」之簽名及「許文忠」印文，足以生損害於「許文
    忠」及「李木森」，嗣與李振榕、劉金池及吳聰民等人約定於九十二年七月三日
    下午三時許，在臺中縣霧峰鄉○○路與中投公路口會合，由甲○○駕駛ＬＩ─二
    ０六八號自小客車導引李振榕等人至霧峰鄉○○路二九一號旁空地，經甲○○提
    示前揭偽造之讓渡證書予李振榕等人而行使偽造私文書後，即囑劉金池以其所駕
    駛之Ｆ八─六一五號車吊取前開乙○○所有之震動研磨機四台，得手後甫開上道
    路之際，即為丙○○發覺而攔阻，並報警查獲在場之李振榕、劉金池及吳聰民，
    甲○○則於同日晚間八時許，返回現場欲取回ＬＩ─二０六八號車輛時，為鄰人
    發覺而報警逮捕。
二、案經臺中縣警察局霧峰分局報請臺灣臺中地方法院檢察署檢察官偵查起訴。
    理  由
一、訊據被告甲○○固坦承於前揭時地委由李振榕、劉金池及吳聰民等人吊取告訴人
    乙○○所有之震動研磨機四台，惟矢口否認有何偽造文書犯行，辯稱：伊先前曾
    親自到臺中縣霧峰鄉○○路二九一號旁空地看過該批中古機械，因與被害人乙○
    ○價格談不攏而作罷，事後許文忠表示要出售置放在上址之機械，因伊已看過，
    才未再去看機械，直接以二萬元與之成交，確有許文忠及李木森之人，讓渡證書
    係由伊書寫內容及代許文忠簽名後，交許文忠蓋章及李木森簽名云云。惟查，看
    機器時都是對方跟被害人乙○○電話聯絡，再由被害人親自陪同，有人來看過三
    、四次，都是不同的人，但被告不曾去看過機器等情，業據被害人乙○○於偵訊
    時陳述甚詳。又被告自承從事中古買賣三年多，扣案之讓渡證書係供其平時從事
    中古買賣時使用，足見其為擔保中古物品來源之合法性，以免觸犯刑法之竊盜或
    贓物罪章，遂於買賣時要求出賣人簽立讓渡證書，以確保其自身權益，今被告在
    出賣人及保證人簽立讓渡證書時，既未要求其等提出足以表徵身分之相關證件，
    亦未確實核對身分是否與所載相符，以致事後找不到許文忠及李木森，顯與常情
    有違。另公訴人依據讓渡證書所載之出賣人姓名、身分證字號，透過法務部戶役
    政連結作業系統查詢結果，查無相符之資料，有查詢資料附卷可稽，再指揮臺中
    縣霧峰分局依讓渡證書上所載許文忠住址及行動電話查證結果，並無臺中市○○
    ○路○段二三四號地址，亦無許文忠之人，行動電話用戶為丁○○，亦表示不認
    識許文忠，有該局九十二年八月二十二日霧警刑字第０九二００一一五０九號函
    在可卷足憑。末查，被告自承讓渡證書上讓渡書人「許文忠」、讓渡標的「中古
    機械（五台）中投旁萬豐」價金「貳萬」等字樣為其所書寫，其餘則否，然扣案
    讓渡證書上許文忠之住址及保證人李木森之簽名字跡與被告自承書寫之字跡，以
    肉眼觀之均屬相同，且被告所僱用之李振榕於偵訊時亦供稱當天吊取之中古機械
    共四台，核與被害人乙○○指訴失竊之機械數量相符，並有贓物認領保管收據可
    參，倘讓渡證書為真實，被告於抵達現場時，發現現場之機械數量（四台）較所
    購買之數量（五台）短少時，豈會不與許文忠聯絡，在未確定現場置放之機械係
    許文忠所出售之機械前，逕予吊取與讓渡證書所載買賣數量不符之機械之理，何
    況，被告自承不認識出賣人，購買前未至現場查看機械，成交後復未要求出賣人
    帶往現場查看是否確有所買之機械，即先行付訖買賣價金二萬元，顯與交易常情
    不符。是被告所為之辯解，顯不足採，其犯行堪以認定。
二、核被告所為，係犯刑法第二百十六條、第二百十條行使偽造私文書罪及刑法第三
    百二十條第一項竊盜罪。其偽造署押、印文之行為，為偽造文書之部分行為，偽
    造文書之低度行為，為行使之高度行為所吸收，均不另論罪。所犯上開二罪，有
    方法結果之牽連關係，應從一重之行使偽造文書罪論處。爰審酌被告犯罪之動機
    、目的、手段，告訴人已全數領回失竊之機械，犯罪所生之危害不大及犯罪後仍
    飾詞否認犯行，犯後態度不佳等一切情狀，量處如主文所示之刑，以示警懲。又
    扣案偽造之讓渡證書一紙，為被告所有供犯罪所用之物，應依同法第三十八條第
    一項第二款之規定宣告沒收，其上偽造之「許文忠」印文、署押及「李木森」之
    署押，無庸另依刑法第二百十九條規定宣告沒收，附此敘明。
據上論斷，應依刑事訴訟法第二百九十九條第一項前段，刑法第二百十條、第二百十
六條、第三百二十條第一項、第五十五條、第三十八條第一項第二款，罰金罰鍰提高
標準條例第一條前段，判決如主文。
本案經檢察官張溢金到庭執行職務
中      華      民      國      九十三      年      六    月    十四    日
                                臺灣臺中地方法院刑事第五庭
                                    審判長法  官    梁  堯  銘
                                          法  官    巫  淑  芳
                                          法  官    林  慧  英
右正本證明與原本無異。
如不服本判決，應於送達後十日內向本院提出上訴狀（須附繕本），上訴於臺灣高等
法院臺中分院。
                                          書記官
中      華      民      國      九十三      年      六    月    十四    日
附錄論罪科刑法條
刑法第二百一十條
偽造、變造私文書，足以生損害於公眾或他人者，處五年以下有期徒刑。
刑法第二百十六條
行使第二百十條至第二百十五條之文書者，依偽造、變造文書或登載不實事項或使登
載不實事項之規定處斷。
刑法第三百二十條第一項
意圖為自己或第三人不法之所有，而竊取他人之動產者，為竊盜罪，處五年以下有期
徒刑、拘役或五百元以下罰金。
